【裁判字號】    89,簡上,126
【裁判日期】    890726
【裁判案由】    就業服務法
【裁判全文】
臺灣臺北地方法院刑事判決                        八十九年度簡上字第一二六號
    上  訴  人  甲○○
    即  被  告
右列上訴人因違反就業服務法案件，不服本院臺北簡易庭於中華民國八十九年五月一
日所為八十八年度北簡字第一一七○號第一審判決（聲請簡易處刑案號八十九年度偵
字第六○七九號），提起上訴，本院合議庭為第二審判決如左：
    主  文
上訴駁回。
甲○○緩刑貳年。
    事  實
一、甲○○係設於臺北市信義區○○○路○段五一○之六號一樓（聲請人誤載為五樓
    ）之湯姆貓兒童美語補習班負責人，明知雇主不得聘僱用未經許可之外國人，竟
    自民國八十八月十日間起至八十九年三月八日止，以時薪新臺幣（下同）三百二
    十五元之代價，僱用未經許可、以求學目的而持六十天停留簽證入境之美國籍學
    生HAMILTON CLAYTON WARD（聲請人誤載為HAMLITON CLAYTON，護照號碼為00
    0000000號，於八十八年九月十日入境，每二月辦理延長停留期限，嗣於
    八十九年二月七日延長停留期限），在上址從事英語教學之工作。迄八十九年三
    月八日下午三時三十分許，為警在上址查獲。
二、案經臺北市政府警察局信義分局報請臺灣臺北地方法院檢察署檢察官偵查並聲請
    以簡易判決處刑。
    理  由
一、訊據上訴人即被告甲○○對其為湯姆貓兒童美語補習班之負責人及聘僱HAMILTON
    CLAYTON WARD等事實固坦承不諱，惟否認有違反就業服務法之犯行，辯稱：因教
    育法令及政府機關無法有效配合，以致無法取得聘用外國人之權利，因美籍教師
    在臺學習中文，即誤以為可工讀，乃不知法令所致云云。惟查：右揭事實業經證
    人即美國籍學生HAMILTON CLAYTON WARD於警訊時證述明確（見偵查卷第七至八
    頁之偵訊筆錄），並有臺北市政府警察局信義分局臨檢紀錄表、現場照片乙幀、
    外僑入出境資料檔查詢表在卷可稽（見偵查卷第四、十二、十四頁）。又任何人
    均不得因不知法律而免除刑事責任（刑法第十六條規定參照），且被告於本院審
    理時亦供稱其知悉未經許可不得僱用泰國人工作等語（見本院卷第十九頁之審判
    筆錄），足見被告確實知悉相關法令規定，故被告所辯，不足採信。事證明確，
    被告犯行，堪以認定。
二、按外國人未經雇主申請許可，不得在中華民國境內工作，且雇主不得聘僱用未經
    許可之外國人，均為八十二年五月八日公布施行之就業服務法第四十二條及第五
    十三條第一款所明定。被告違反上開第五十三條第一款前段規定，聘僱未經許可
    之外國人，其聘僱人數為一人，應論以同法第五十八條第一項前段之罪。
三、原審依刑事訴訟法第四百四十九條第一項前段、第四百五十四條第二項、就業服
    務法第五十八條第一項前段、第五十三條第一款、刑法第十一條前段、第四十二
    條第二項、罰金罰緩提高標準條例第二條、現行法規所定貨幣單位折算新臺幣條
    例第二條之規定，量處被告罰金新臺幣三萬元，如易服勞役，以新臺幣九百元即
    銀元三百元折算一日，其認事用法均無不當，量刑亦稱妥適，被告仍執前詞，指
    摘原判決不當，非有理由，應予駁回。惟查被告未曾受有期徒刑以上刑之宣告，
    有臺灣高等法院檢察署刑案資料查註紀錄表一件在卷可徵（見本院卷第八至九頁
    ），被告犯後已坦承犯行，態度良好，因不諳法令致誤觸刑章，認為其經此教訓
    後，應知警惕，當無再犯之虞，本院因認對被告所宣告之刑，以暫不執行為適當
    ，爰併予宣告緩刑二年，以勵自新。
據上論斷，應依刑事訴訟法第四百五十五條之一第一項、第三項、第三百六十八條，
刑法第七十四條第一款，判決如主文。
本案經檢察官戴文亮到庭執行職務
中      華      民      國    八十九    年      七      月    二十六    日
                                  臺灣臺北地方法院刑事第一庭
                                      審判長法  官  陳興邦
                                            法  官  李莉苓
                                            法  官  蔡惠如
右正本證明與原本無異
本判決不得上訴
                                            書記官  彭雅慧
中    華    民    國      八十九      年      七      月     三十一     日


司法院資訊處製作；財團法人民間司法改革基金會備份。
